臺灣高等法院臺南分院刑事判決　　　　　　　　九十三年度上訴字第九六五號　Ａ
　　　上　訴　人
　　　即　被　告　戊　○　○
右上訴人因竊盜案件，不服臺灣臺南地方法院九十三年度訴字第七九四號中華民國九
十三年十月六日第一審判決（起訴案號：臺灣臺南地方法院檢察署九十三年度營偵字
第七五七號），提起上訴，本院判決如左：
      主      文
上訴駁回。
      事      實
一、戊○○曾有詐欺、侵占、妨害兵役治罪條例、違反麻醉藥品管理條例及多次竊盜
    等不法前科，復於民國九十一年七月二十六日、九十一年十二月十六日，分別因
    詐欺、侵占案件，經臺灣臺南地方法院以九十一年度自字第十七號及九十一年度
    自字第一八四號，各判處有期徒刑六月確定，並於九十二年二月十二日經臺灣臺
    南地方法院以九十二年度聲字第一九五號裁定應執行刑為有期徒刑十一月，甫於
    九十二年九月二日執行完畢。詎仍不知悔改，竟意圖為自己不法之所有，於後述
    之時、地，竊取他人財物，恃以維生，並以之為常業：(一)九十三年六月一日凌晨
    一時許，攜帶其所有客觀上足供為兇器使用之梅花扳手二支，在臺南縣學甲鎮宅
    港橋下「遊聖公廟」，竊取銅製天公爐一個（價值約〈新臺幣〉一萬六千元，包
    含支腳三支、底座一個及龍形爐耳二個）得手，隨即於同日上午，持往臺南縣將
    軍鄉長榮村長榮一八０之三六號，售予不知情之舊貨商高福，得款一千三百五十
    元後，花用殆盡。(二)九十三年六月二十三日凌晨一時許，在臺南縣北門鄉錦湖村
    八三之五號，未經車牌號碼ＳＡ─９７７５號自小貨車所有人乙○○○或現使用
    管領人郭宗仁之同意，趁該自小貨車鑰匙未拔取之際，擅自駕駛該自小貨車並以
    之為行竊搬運贓物之交通工具（戊○○此部分並無不法所有之意圖，詳如後述）
    ，而於同日凌晨二時許，駕駛上開自小貨車，並攜帶上開其所有客觀上足供為兇
    器使用之梅花扳手二支，至嘉義縣義竹鄉東過村「萬善爺公廟」，竊取銅製天公
    爐一個（價值約一萬八千元）得手，隨即於同日凌晨四時許，將該自小貨車駕駛
    至原地停放，並於同日凌晨五時許，持該竊得之銅製天公爐一個，前往臺南縣北
    門鄉錦湖村九九號，欲出售與舊貨商乙○○○變現，惟遭拒絕，而未得款。(三)九
    十三年六月二十六日凌晨二時許，騎乘不知情之陳金伯借與之車牌號碼ＭＲＫ—
    ７９６號重型機車，並攜帶上開其所有客觀上足供兇器使用之梅花扳手二支，在
    臺南縣學甲鎮西進里「萬善爺公廟」，以梅花扳手將銅製龍形天公爐爐耳螺絲鬆
    開等方式，竊取銅製龍形天公爐爐耳一對、銅製淨香爐一個、銅製環香爐一個及
    瓦斯爐一個等物（價值共約一萬六千八百元）得手，並將該等竊得之物品，放置
    於上開重型機車逃離現場。嗣於九十三年六月二十六日凌晨三時許，行經臺十九
    線臺南縣學甲鎮○○○路口處路段時，遇警方人員攔檢，戊○○因騎乘之重型機
    車上裝載前開竊得之財物而心虛逃逸，經警方人員追逐而於同日凌晨三時十分許
    ，在臺南縣學甲鎮平西里急水溪南岸河川地查獲，並帶同起出扣得戊○○於逃逸
    時沿路丟棄之贓物銅製龍形爐耳一對、銅製淨香爐一個、銅製環香爐一個及瓦斯
    爐一個等物（業已發還臺南縣學甲鎮西進里「萬善爺公廟」管理員丙○○）。其
    後，又依據戊○○供述，經高福同意交付後，起出扣得上開「遊聖公廟」失竊之
    香爐一個（包含支腳三支、底座一個及龍形爐耳二個，業已發還「遊聖公廟」管
    理委員丁○○）。
二、案經臺南縣警察局學甲分局報告臺灣臺南地方法院檢察署檢察官偵查起訴。
      理      由
一、訊據被告戊○○於本院及原審就其於如何於前揭時、地，以扣案之梅花扳手二支
    ，竊取臺南縣學甲鎮西進里「萬善爺公廟」銅製龍形天公爐爐耳一對、銅製淨香
    爐一個、銅製環香爐一個及瓦斯爐一個等物得手之犯罪事實供承不諱，惟仍矢口
    否認有何於前揭時、地，在臺南縣學甲鎮宅港橋下「遊聖公廟」及嘉義縣義竹鄉
    東過村「萬善爺公廟」等地，竊取銅製天公爐等物之竊盜犯行，並辯稱：臺南縣
    學甲鎮宅港橋下「遊聖公廟」失竊銅製天公爐一個部分，伊受僱於證人乙○○○
    ，係證人乙○○○叫伊載去問證人高福價錢是否與回收廠說的價錢一樣，另該失
    竊之銅製天公爐是伊與證人乙○○○一起拿去賣給證人高福的，錢也是證人高福
    與乙○○○算的，實際上該銅製天公爐是證人乙○○○交給伊的，並非伊所竊取
    的，車牌號碼ＳＡ─９７７５號自小貨車並非伊所竊取，實際上該自小貨車係證
    人郭宗仁開出去行竊的，另因伊認為只要坦承全部竊盜犯行檢察官就會讓伊交保
    ，所以才會於偵查中坦承全部竊盜犯行，且嘉義縣義竹鄉東過村「萬善爺公廟」
    竊盜一案，警方有扣到案發現場之錄影帶，承辦警員有拿錄影帶的翻拍照片給伊
    看，當天錄影帶有拍到自小貨車，且顯示天公爐一個有一百多公斤重，伊一個人
    不可能偷的動那麼重的天公爐云云。經查：
  (一)被告戊○○如何於前揭時、地，以扣案之梅花扳手二支，竊取臺南縣學甲鎮西進
    里「萬善爺公廟」銅製龍形天公爐爐耳一對、銅製淨香爐一個、銅製環香爐一個
    及瓦斯爐一個等物得手而為前揭犯罪事實(三)之竊盜犯行等情，迭據被告戊○○於
    警詢（警卷第六、七頁）、偵查（偵卷第十一頁）、原審為羈押訊問（聲羈卷第
    四頁）及原審審理時（原審卷第九十三頁）供承不諱，並據臺南縣學甲鎮西進里
    「萬善爺公廟」管理員丙○○於警詢時指訴在卷（詳警卷第十七頁），復有扣押
    書一紙、贓物認領保管單一紙、臺南縣學甲鎮西進里「萬善爺公廟」現場照片五
    幀及臺南縣學甲鎮西進里「萬善爺公廟」現場簡圖一紙在卷（詳警卷第二九頁、
    第三０頁、第五七頁；原審卷第六二頁至第六四頁）可稽，且有失竊贓物銅製龍
    形爐耳一對、銅製淨香爐一個、銅製環香爐一個及瓦斯爐一個等物扣案可資佐證
    ，被告戊○○此部分自白核與事實相符，其此部分之竊盜犯行，應堪認定。
  (二)被告戊○○雖矢口否認有何犯罪事實欄(一)所載，在臺南縣學甲鎮宅港橋下「遊聖
    公廟」，竊取銅製天公爐一個之竊盜犯行，然查：
  1.被告戊○○如何於前揭時、地，以扣案之梅花扳手二支，在臺南縣學甲鎮宅港橋
    下「遊聖公廟」，竊取銅製天公爐一個得手，並持往臺南縣將軍鄉長榮村長榮一
    八０之三六號，售予舊貨商高福等情，業據被告戊○○於九十三年六月二十六日
    警詢時供承明確（詳警卷第六頁、第七頁），其於同日經警解送臺灣臺南地方法
    院檢察署於檢察官訊問時，復坦承該上開銅製天公爐為其所竊（詳九十三年六月
    二十六日偵訊筆錄，附於營偵卷第十頁、第十一頁），嗣於同日經臺灣臺南地方
    法院檢察署檢察官向原審聲請羈押時，於原審訊問時再次供承上開銅製天公爐確
    為其所竊得（詳原審九十三年度聲羈字第一九０號卷第四頁），且其供承行竊上
    開銅製天公爐一個得手後，隨即於同日上午，持往臺南縣將軍鄉長榮村長榮一八
    ０之三六號，售予舊貨商高福乙節，核與證人高福於警詢及原審審理時證述：被
    告戊○○於九十三年六月一日上午，持銅製天公爐一個（包含支腳三支、底座一
    個及龍形爐耳二個）販售與伊，價格為一千三百五十元等語相符（詳警卷第十九
    頁；原審卷第八七頁、第八八頁），另警方在被告戊○○帶同下，又於證人高福
    同意後，在臺南縣將軍鄉長榮村長榮一八０之三六號證人高福經營之「順義發舊
    貨店」搜索扣得上開失竊之銅製天公爐一個（包含支腳三支、底座一個及龍形爐
    耳二個）乙情，有贓物認領保管單一紙、臺南縣警察局學甲分局搜索扣押筆錄一
    份及臺南縣警察局學甲分局扣押物品收據一紙存卷（詳警卷第三一頁至第三三頁
    ）可參。又臺南縣學甲鎮宅港橋下「遊聖公廟」，於九十三年六月一日凌晨五時
    許，該廟之管理員李天祥於清晨點香時，發現銅製天公爐一個失竊，價值約一萬
    六千元右乙節，復據證人李天祥於警詢時證述在卷（詳警卷第九頁）。此外，並
    有上開失竊天公爐照片二幀、臺南縣學甲鎮宅港橋下「遊聖公廟」現場照片二幀
    及臺南縣學甲鎮宅港橋下「遊聖公廟」現場簡圖一紙在卷（詳警卷第五六頁；原
    審卷第六七頁、第六八頁）可按，復有上開失竊銅製天公爐一個（包含支腳三支
    、底座一個及龍形爐耳二個）扣案可資佐證。足徵被告戊○○前揭自白核與事實
    相符，其此部分之竊盜犯行，洵堪認定。
  2.另被告戊○○雖辯稱：臺南縣學甲鎮宅港橋下「遊聖公廟」失竊銅製天公爐一個
    部分，伊受僱於證人乙○○○，且係證人乙○○○叫伊載去問證人高福價錢是否
    與回收廠說的價錢一樣，該失竊之銅製天公爐是伊與證人乙○○○一起拿去賣給
    證人高福的，錢也是證人高福與乙○○○算的，另該銅製天公爐是證人乙○○○
    自交給伊的，並非伊所竊取的云云。惟上情已為證人乙○○○及高福於原審審理
    時所否認，證人乙○○○於九十三年九月十五日原審審理時明確結證：伊不認識
    被告戊○○，亦不曾與被告戊○○載東西賣給證人高福過，更未雇用被告戊○○
    工作等語；證人高福於九十三年九月十五日原審審理時亦明確結證：九十三年六
    月一日上午，僅被告戊○○一人，持銅製天公爐一個販售與伊，並無證人乙○○
    ○與之同往，且錢也是伊親自交付與被告戊○○的等語（詳原審卷第八二頁至第
    八四頁、第八八頁）。況證人乙○○○本身既從事資源回收業，依一般經驗法則
    ，其自有處理該贓物銅製天公爐之相當管道，實無大費周章，為區區一個銅製天
    公爐之回收價格，而與被告戊○○共同至同屬為資源回收業之證人高福營業處詢
    價，並進而出售該銅製天公爐之理！又被告戊○○於九十三年八月五日移審經原
    審訊問時，本亦矢口否認有何前揭犯罪事實欄(三)之竊盜犯行，且臨訟編纂扣案之
    銅製龍形爐耳一對、銅製淨香爐一個、銅製環香爐一個及瓦斯爐一個等物，係伊
    於九十三年六月二十六日案發當日向綽號「銘志」之男子所購得，嗣經原審一再
    質之該綽號「銘志」之男子住居於何處、何以向綽號「銘志」之男子購買上開物
    品等情後，被告戊○○始供承其確有行竊上開物品，且該「銘志」之男子為伊臨
    時所編造，並無該人，此觀之原審九十三年八月五日訊問筆錄即明（詳原審卷第
    二一頁至二八頁），於本院準備程序時亦自承犯罪事實欄(一)及(三)之竊盜犯行，惟
    於審理程序時又否認犯罪事實欄(一)之竊盜犯行，但又無法自圓其說，顯見被告戊
    ○○為卸其竊盜刑責，確有飾詞狡辯之情。基上所陳，被告戊○○前揭所辯，難
    認與事實相符，而可採憑。
  (三)被告戊○○如何於前揭時、地，在臺南縣北門鄉錦湖村八三之五號，未經車牌號
    碼ＳＡ─９７７５號自小貨車所有人即證人乙○○○或現使用管領人郭宗仁之同
    意，趁該自小貨車鑰匙未拔取之際，擅自駕駛該自小貨車並以之為行竊搬運贓物
    之交通工具，至嘉義縣義竹鄉東過村「萬善爺公廟」，竊取銅製天公爐一個，隨
    即將該自小貨車駕駛至原地停放，復持該竊得之銅製天公爐一個，前往臺南縣北
    門鄉錦湖村九九號，欲出售與舊貨商乙○○○變現等情，業據被告戊○○於九十
    三年六月二十六日警詢時供承明確（詳警卷第三頁、第六頁），其於同日經警解
    送臺灣臺南地方法院檢察署於檢察官訊問時，復坦承該上開銅製天公爐為其所竊
    （詳九十三年六月二十六日偵訊筆錄，附於營偵卷第十頁、第十一頁），嗣於同
    日經臺灣臺南地方法院檢察署檢察官向原審聲請羈押時，於原審訊問時再次供承
    上開銅製天公爐確為其所竊得（詳原審九十三年度聲羈字第一九０號卷第四頁）
    ，且其供承行竊上開銅製天公爐一個得手後，隨即於同日凌晨五時許，持往臺南
    縣北門鄉錦湖村九九號，欲出售與舊貨商乙○○○變現乙節，核與證人乙○○○
    於警詢時證述：被告戊○○於九十三年六月二十三日凌晨五時許，確有帶一個銅
    製天公爐要販售與伊，然伊當時不願意購買等語大致相符（詳警卷第二二頁），
    另車牌號碼ＳＡ─９７７５號自小貨車於九十三年六月二十六日凌晨遭人擅自駕
    駛離開原停放地點，嗣又停回原停放處所乙節，亦據證人郭宗仁於警詢時證述明
    確（詳警卷十三頁反面、第十四頁正面），再參以被告戊○○於原審審理時復曾
    自承：九十三年六月二十三日伊曾駕駛車牌號碼ＳＡ─９７７５號自小貨車出去
    載一些回收的物品及紙箱，且不爭執其曾載天公爐欲出售與證人乙○○○之事實
    （詳原審卷第二五頁、第八三頁）。又嘉義縣義竹鄉東過村「萬善爺公廟」，於
    九十三年六月二十三日上午八時許，該廟之主任委員蘇炎上於清晨點香掃地時，
    發現銅製天公爐一個失竊，價值約一萬八千元右乙節，復據證人蘇炎上於警詢時
    證述在卷（詳警卷第十五頁）。此外，並有車牌號碼ＳＡ─９７７５號自小貨車
    之車籍作業系統查詢認可資料一紙、嘉義縣義竹鄉東過村「萬善爺公廟」現場照
    片二幀及嘉義縣義竹鄉東過村「萬善爺公廟」現場簡圖一紙附卷（詳警卷第五五
    頁；原審卷第六０頁、第六一頁）可參。堪認被告戊○○前揭警詢、偵查中及原
    審為羈押訊問時之自白核與事實相符，應可採信，被告戊○○此部分之竊盜犯行
    ，應足認定。
  (四)另被告戊○○又辯稱：因伊認為只要坦承全部竊盜犯行檢察官就會讓伊交保，所
    以才會於偵查中坦承全部竊盜犯行，且嘉義縣義竹鄉東過村「萬善爺公廟」竊盜
    一案，警方有扣到案發現場之錄影帶，承辦警員有拿錄影帶的翻拍照片給伊看，
    當天錄影帶有拍到自小貨車，且顯示天公爐一個有一百多公斤重，伊一個人不可
    能偷的動那麼重的天公爐云云。然查：
  1.被告於九十三年六月二十六日經警解送臺灣臺南地方法院檢察署於檢察官訊問時
    ，除坦承本案全部竊取天公爐之竊盜犯行外，未有隻字片語提及交保乙情，此觀
    之九十三年六月二十六日偵訊筆錄甚明（詳營偵卷第十頁、第十一頁）；其於同
    日經臺灣臺南地方法院檢察署檢察官向原審聲請羈押時，於原審訊問時除再次供
    承其確有多次行竊天公爐得手之事實外，亦未見其請求交保乙節，此觀之原審九
    十三年六月二十六日訊問筆錄即明（詳原審九十三年度聲羈字第一九０號卷第三
    頁至第七頁）。苟被告戊○○辯稱：因伊認為只要坦承全部竊盜犯行檢察官就會
    讓伊交保，所以才會於偵查中坦承全部竊盜犯行云云屬實者，理應於檢察官訊問
    完畢後，明確向檢察官請求交保，甚或於檢察官聲請將其羈押，於原審為羈押訊
    問時，應即明確否認前開竊盜犯行非其所為，且表明因為希望檢察官能因此給予
    交保，始坦承全部竊盜犯行，惟被告戊○○未為此一有利於己之供述，反係於原
    審為羈押訊問時再次供承其確有公訴人指訴之多次行竊天公爐得手之犯行，顯見
    被告戊○○前開所辯，與事理相違，要無足採。
  2.就被告戊○○陳稱嘉義縣義竹鄉東過村「萬善爺公廟」竊盜一案，警方有扣到案
    發現場之錄影帶，且有錄影帶的翻拍照片乙節。經原審函請臺南縣警察局學甲分
    局依法檢送上開錄影帶及錄影帶翻拍照片過院參辦後，該分局並未依法檢送，亦
    未敘明原因，此有臺南縣警察局學甲分局九十三年八月十九日南縣學警三字第０
    九三００一０八九八號函在卷（詳原審卷第五九頁）可憑，嗣經原審以公務電話
    聯繫該分局後，該分局偵查員江文彬表示：因案發現場地處偏僻，未裝設監視器
    ，故本案未扣得監視錄影帶等語，有原審公務電話紀錄一紙存卷（詳原審卷第六
    九頁）可參，自無被告戊○○一再所陳之錄影帶及錄影帶翻拍照片可資參酌，附
    此敘明。
  (五)按刑法上所謂常業犯，係指反覆以同種類行為為目的之社會活動之職業性犯罪而
    言，至於犯罪所得之多寡，是否恃此犯罪為唯一之謀生職業，則非所問，縱令兼
    有其他職業，仍無礙於該常業犯罪之成立，最高法院八十五年臺上字第五一０號
    判例可資參照。查被告戊○○於警詢及偵查中供稱：伊因為無業，沒有錢可以吃
    飯過生活，所以將行竊所得之物品變賣換現等語（詳警卷第五頁、第七頁）；復
    於九十三年六月二十六日經臺灣臺南地方法院檢察署檢察官向原審聲請羈押時，
    於原審訊問時供承：因為找不到工作，才會行竊等語（詳原審九十三年度聲羈字
    第一九０號卷第五頁），且被告戊○○於不到一個月內即連續為本案三次竊盜犯
    行，足見被告戊○○確有反覆為竊盜犯行，並藉竊盜所得，作為生活之資，恃以
    維生，揆諸前開判例，顯見被告戊○○係以犯竊盜罪為常業。
  (六)綜上所述，被告戊○○確有常業竊盜之犯行，其前揭所辯無非係事後卸責之詞，
    不足採信，本件事證明確，被告戊○○常業竊盜犯行，堪以認定。
二、按所謂兇器係指足以殺傷生命身體，客觀上具有危險性之器具而言（最高法院七
    十二年度臺上字第七四七七號判決意旨參照）。查梅花扳手倘用以行兇，足以對
    人之生命、身體造成傷害，依社會通常觀念可作為兇器使用，自屬兇器無訛。核
    被告戊○○所為，係犯刑法第三百二十二條之常業竊盜罪。又被告前於九十一年
    七月二十六日、九十一年十二月十六日，分別因詐欺、侵占案件，經臺灣臺南地
    方法院以九十一年度自字第十七號及九十一年度自字第一八四號，各判處有期徒
    刑六月確定，並於九十二年二月十二日經原審以九十二年度聲字第一九五號裁定
    應執行刑為有期徒刑十一月，甫於九十二年九月二日執行完畢，有臺灣臺南地方
    法院檢察署刑案資料查註紀錄表及臺灣高等法院被告全國前案紀錄表各一份在卷
    可按，其於五年之內再犯本件有期徒刑以上之罪，為累犯，依法應加重其刑。
三、強制工作及沒收部分：
    被告戊○○四十八年十一月十八日出生，有其年籍資料在卷足參，為滿十八歲以
    上之人，且正值壯年，身體健全，竟不思以正當職業謀生，而以犯竊盜罪為常業
    ，且有多達五次之竊盜前科紀錄，經陸續入監執行超過三年之久後，仍繼續再犯
    本案之情節，單純刑罰制裁已難達成矯治目的，非施以保安處分無以為功，故公
    訴人認被告戊○○有併予諭知強制工作，以資矯正之必要，尚屬可採，故依竊盜
    犯贓物犯保安處分條例第三條第一項第二款、第四條、第五條第一項前段之規定
    ，併諭知被告戊○○於刑之執行前，令入勞動場所強制工作三年，以資矯治。扣
    案梅花扳手二支（營偵卷第五頁），為被告戊○○所有供本案犯罪所用之物乙節
    ，已據被告戊○○供明在卷，爰依刑法第三十八條第一項第二款之規定，併予宣
    告沒收之。
四、原審以被告罪證明確，因予適用刑事訴訟法第二百九十九條第一項前段，刑法三
    百二十二條、第四十七條、第三十八條第一項第二款，竊盜犯贓物犯保安處分條
    例第三條第一項第一款、第四條、第五條第一項前段，並審酌被告有犯罪事實欄
    之前科素行，有前開臺灣臺南地方法院檢察署刑案資料查註紀錄表及臺灣高等法
    院被告全國前案紀錄表（本院卷第三十七頁）各一份在卷可憑，並審酌其犯罪之
    動機、目的、所生危害、生活狀況、智識程度、所竊財物價值、攜帶客觀上足供
    為兇器使用之梅花扳手行竊之犯罪手段、犯後坦承部分犯行及飾詞否認大部分犯
    行等一切情狀，量處被告戊○○有期徒刑壹年貳月，並應於刑之執行前，令入勞
    動場所強制工作參年以資懲儆。扣案梅花扳手貳支並沒收之。本院經核原判決認
    事用法俱無不合，量刑亦稱妥適，被告上訴意旨猶執前詞，否認犯罪，指摘原判
    決不當，並無可取，為無理由，應予駁回。
五、公訴意旨另以：被告戊○○意圖為自己不法之所有，並基於常業之犯意，先於九
    十三年六月十九日凌晨一時許，攜帶客觀上足供為兇器使用之梅花扳手二支，在
    臺南縣學甲鎮德安寮「老婆祠」，竊取銅製天公爐一個得手；復於九十三年六月
    二十三日凌晨一時許，在臺南縣北門鄉錦湖村八三之五號，以徒手（鑰匙未拔取
）之方式，竊取乙○○○所有交由其子郭宗仁使用管領之車牌號碼ＳＡ─９７７
    ５號自小貨車一輛。因認被告戊○○此部分所為，尚涉犯刑法第三百二十二條之
    常業竊盜罪嫌。按犯罪事實應依證據認定之，無證據不得認定犯罪事實。又不能
    證明被告犯罪者，應諭知無罪之判決，刑事訴訟法第一百五十四條第二項、第三
    百零一條第一項分別定有明文。又按刑法上之竊盜罪，須意圖為自己或第三人不
    法之所有，而竊取他人所有物，為其成立要件，若行為人祇因暫時之使用而取得
    之，用後即行歸還，既欠缺意思要件，自難以竊盜罪責相繩，最高法院七十一年
    度臺上字第七０三一號判決意旨參照。本件公訴人認被告戊○○涉犯前揭竊盜罪
    嫌，無非係以右揭犯罪事實，業據被告戊○○於警詢及偵查中自白不諱，並據證
    人甲○○、郭宗仁證述在卷，並有車牌號碼ＳＡ─９７７５號自小貨車之車籍作
    業系統查詢認可資料一紙存卷可參，為其所憑主要論據。經查：
  (一)被告戊○○被訴在臺南縣學甲鎮德安寮「老婆祠」竊取銅製天公爐一個部分：
  1.被告戊○○如何於前揭時、地，以扣案之梅花扳手二支，在臺南縣學甲鎮德安寮
    「老婆祠」，竊取銅製天公爐一個得手，隨即於同日上午，持往臺南縣鹽水鎮大
    莊里一之十二號，售予舊貨商趙秀桃等情，雖據被告戊○○於九十三年六月二十
    六日警詢時供承明確（詳警卷第六頁、第七頁），並於同日經警解送臺灣臺南地
    方法院檢察署於檢察官訊問時及經臺灣臺南地方法院檢察署檢察官向原審聲請羈
    押，於原審訊問時均再次供承上開銅製天公爐確為其所竊得（詳偵查卷第十頁、
    第十一頁；原審九十三年度聲羈字第一九０號卷第四頁），惟被告戊○○業於原
    審審理時翻異前供，堅詞否認上開銅製天公爐為其所竊。準此，被告戊○○前後
    所供已有前後矛盾不一之重大瑕疵，是其於前揭警詢、偵查及本院為羈押時之自
    白，是否與事實相符，已有疑義。
  2.證人即臺南縣學甲鎮德安寮「老婆祠」之管理員甲○○固於九十三年六月二十六
    日證稱：伊於九十三年六月十九日上午七時許，至臺南縣學甲鎮德安寮「老婆祠
    」清掃點香時，發現銅製天公爐一個被竊之事實（詳警卷第十一頁），惟此僅能
    證明臺南縣學甲鎮德安寮「老婆祠」於九十三年六月二十六日上午七時許之前，
    曾遭他人竊走銅製天公爐一個之事實，故尚難據此認定被告戊○○前揭警詢、偵
    查及原審為羈押時，自白該銅製天公爐一個為其所竊確與事實相符，況警方又未
    再據被告戊○○前揭警詢之自白通知被告戊○○所指陳之舊貨商趙秀桃到案詢問
    ，以佐是否確有被告戊○○所陳欲將該銅製天金爐出售與趙秀桃乙情。此外，復
    未扣得上開失竊之銅製天公爐，自難僅憑被告戊○○前揭警詢、偵查及原審為羈
    押時之自白，遽入人罪。
  (二)被告戊○○被訴竊取車牌號碼ＳＡ─９７７５號自小貨車一輛部分：
    被告戊○○於九十三年六月二十三日凌晨一時許，在臺南縣北門鄉錦湖村八三之
    五號，未經車牌號碼ＳＡ─９７７５號自小貨車所有人即證人乙○○○或現使用
    管領人郭宗仁之同意，趁該自小貨車鑰匙未拔取之際，擅自駕駛該自小貨車並以
    之為行竊搬運贓物之交通工具，而於同日凌晨二時許，駕駛上開自小貨車，至嘉
    義縣義竹鄉東過村「萬善爺公廟」，竊取銅製天公爐一個得手，然被告戊○○隨
    即於同日凌晨四時許，將該自小貨車駕駛至原地停放乙情，已詳如述，顯見被告
    戊○○係為行竊搬運贓物之便，而暫時取得使用該自小貨車，並於使用後即行歸
    還，難認其有為自己或第三人不法所有之意圖，依前開最高法院判決意旨，自難
    以竊盜罪責相繩。
  (三)綜上所述，公訴人所據之證據尚不足以證明被告戊○○尚有公訴人指訴之前開竊
    盜犯行，惟公訴人認被告戊○○此部分所涉之竊盜犯行與前開論罪科刑之竊盜犯
    行間，有常業犯之實質上一罪關係，爰不另為無罪判決之諭知。
據上論結，應依刑事訴訟法第三百六十八條，判決如主文。
本案經檢察官劉得鉦到庭執行職務。
中    華    民    國      九十四      年      一      月      二十五    日
                                  臺灣高等法院臺南分院刑事第六庭
                                      審判長法官  蔡    崇    義
                                            法官  董    武    全
                                            法官  侯    明    正
右正本證明與原本無異。
如不服本判決，應於判決送達後十日內向本院提出上訴狀，其未敘述理由者並應於提
出上訴狀後十日內向本院補提理由書（應附繕本)。
                                      法院書記官  李    育    儒
中    華    民    國      九十四      年      一      月      二十七    日
附錄法條：
刑法第三百二十二條：
以犯竊盜罪為常業者，處一年以上七年以下有期徒刑。
